臺灣桃園地方法院刑事判決
111年度審易字第1003號
公  訴  人  臺灣桃園地方檢察署檢察官 
被      告  吳泰錫



上列被告因竊盜案件，經檢察官提起公訴（111年度偵字第84號
），被告於本院準備程序中，就被訴事實為有罪之陳述，經本院
告知簡式審判程序意旨，並聽取當事人之意見後，本院裁定改依
簡式審判程序審理，本院判決如下：
    主  文
吳泰錫犯結夥三人以上攜帶兇器竊盜罪，處有期徒刑柒月。未扣
案之犯罪所得新臺幣壹仟元沒收，於全部或一部不能沒收或不宜
執行沒收時，追徵其價額。
    事實及理由
一、本件犯罪事實及證據，除證據部分補充「被告吳泰錫於本院
    準備程序及審理中之自白」外，其餘均引用如附件檢察官起
    訴書之記載。
二、論罪科刑：  
(一)核被告所為，係犯刑法第321條第1項第4款、第3款之結夥3
    人以上攜帶兇器竊盜罪。被告與真實姓名、年籍均不詳之成
    年男子2人間，就起訴書犯罪事實欄一、所示加重竊盜犯行
    ，有犯意聯絡及行為分擔，依刑法第28條規定，應論以共同
    正犯。
(二)爰審酌被告竟不思以正當途徑賺取所需，反與共犯「蔡正洋
    」及某真實姓名年籍均不詳之成年男子共同竊取他人財物，
    其所為不僅侵害他人之財產法益，亦破壞社會安寧與秩序，
    應予非難，惟念被告坦承犯行、態度尚可，兼衡其犯罪動機
    、目的、手段、參與程度及分工，並考量告訴人羅富建所生
    財產上損害之程度，暨被告國小畢業之教育程度、家庭經濟
    狀況勉持等一切情狀，量處如主文所示之刑，以示懲儆。　
三、沒收：
(一)按犯罪所得，屬於犯罪行為人者，沒收之。但有特別規定者
    ，依其規定。前二項之沒收，於全部或一部不能沒收或不宜
    執行沒收時，追徵其價額。又第一項及第二項之犯罪所得，
    包括違法行為所得、其變得之物或財產上利益及其孳息；刑
    法第38條之1第1項、第3項、第4項分別定有明文。又共同正
    犯犯罪所得之沒收，屬於被告刑罰權範圍之問題，應就各人
    之實際所得而為沒收，不應令之負連帶沒收之責任（最高法
    院104年度台上字第2521號判決意旨參照）。
(二)查被告於本件所竊取之現金新臺幣（下同）7萬元，被告分
    得1,000元等語，業據被告於偵訊中供承明確（詳偵卷第219
    至221頁），是前開分得之數額，自屬被告本案犯罪所得，
    復未經扣案，而本案亦無不宜宣告沒收之情事存在，爰依上
    揭規定，就本案被告自身所分得之部分即1,000元，予以宣
    告沒收，並於全部或一部不能沒收或不宜執行沒收時，追徵
    其價額。
(三)至被告為本案竊盜犯行所使用之工具鐵撬，因未據扣案，且
    非屬違禁物或依法應沒收之物，欠缺刑法上之重要性，本院
    審酌該等物品一般人能輕易取得、替代性極高、價值亦非鉅
    ，縱令諭知沒收仍無助達成預防再犯之目的，復無證據證明
    上開物品係現猶存在，惟為免執行困難，爰不予宣告沒收。
    　　
據上論斷，應依刑事訴訟法第273條之1第1項、第299條第1項前
段、第310條之2、第454條第2項，判決如主文。
本案經檢察官廖晟哲提起公訴，檢察官林欣怡到庭執行職務。
中　　華　　民　　國　　111 　年　　9 　　月　　16　　日
                    刑事審查庭    法　官　林慈雁
以上正本證明與原本無異。
如不服本判決應於收受判決後20日內向本院提出上訴書狀，並應
敘述具體理由。其未敘述上訴理由者，應於上訴期間屆滿後20日
內向本院補提理由書(均須按他造當事人之人數附繕本)「切勿逕
送上級法院」。
                                  書記官　吳秉翰
中　　華　　民　　國　　111 　年　　9 　　月　　18　　日
附錄本案論罪科刑法條： 
中華民國刑法第321條
犯前條第1項、第2項之罪而有下列情形之一者，處6月以上5年以
下有期徒刑，得併科50萬元以下罰金：
一、侵入住宅或有人居住之建築物、船艦或隱匿其內而犯之。
二、毀越門窗、牆垣或其他安全設備而犯之。
三、攜帶兇器而犯之。
四、結夥三人以上而犯之。
五、乘火災、水災或其他災害之際而犯之。
六、在車站、港埠、航空站或其他供水、陸、空公眾運輸之舟、
    車、航空機內而犯之。
前項之未遂犯罰之。

附件：
臺灣桃園地方檢察署檢察官起訴書
                                       111年度偵字第84號
　　被　　　告　吳泰錫　男　45歲（民國00年00月00日生）
　　　　　　　　　　　　住彰化縣○○鄉○○路00號
                        （另案在法務部○○○○○○○○執行強制戒治中）
　　　　　　　　　　　　國民身分證統一編號：Z000000000號
上列被告因竊盜案件，業經偵查終結，認應提起公訴，茲將犯罪
事實及證據並所犯法條分敘如下：
　　　　犯罪事實
一、吳泰錫與真實姓名年籍不詳成年男子2名共同意圖為自己不
    法所有，基於加重竊盜之犯意聯絡，於民國108年12月21日
    凌晨4時19分許，駕駛車牌號碼00-0000號自用小客車，至羅
    富建所經營位在桃園市○○區○○路000號之鷹爪功選物販賣機
    店，持客觀上足以威脅人生命、身體、安全，可當作兇器使
    用之鐵撬（未扣案），破壞店內兌幣機外蓋上之鎖頭後（毀
    損部分未據告訴），竊取其內之現金新臺幣約7萬元得手，
    隨即駕車離去。嗣羅富建察覺異狀，報警處理，始循線查獲
    。
二、案經羅富建訴由桃園市政府警察局八德分局報告偵辦。
　　　　證據並所犯法條
一、前開犯罪事實，業據被告吳泰錫於警詢時與偵訊中坦承不諱
    ，核與證人即告訴人羅富建於警詢時之證述情節相符，且有
    監視器畫面翻拍照片在卷可稽，是被告之犯嫌應堪認定。
二、核被告吳泰錫所為，係犯刑法第321條第1項第3款、第4款之
    結夥三人以上攜帶兇器加重竊盜罪嫌；被告與姓名年籍不詳
    共犯間有犯意聯絡及行為分擔，請依共同正犯論處。另本案犯
    罪所得並未扣案，爰請依刑法第38條之1第1項前段規定宣告
    沒收，併依刑法第38條之1第3項規定宣告於全部或一部不能
    沒收或不宜執行沒收時，追徵其價額。　
三、依刑事訴訟法第251條第1項提起公訴。
　  此　致
臺灣桃園地方法院
中　　華　　民　　國　 111　　年　　2 　　月　　15　　日
　　　　　　　　　　　　　    檢  察  官  廖  晟  哲 
本件證明與原本無異　
中　　華　　民　　國　 111  　年　  3     月    25    日
                              書  記  官  王  鴻  儒    
附錄本案所犯法條全文
中華民國刑法第321條
犯前條第1項、第2項之罪而有下列情形之一者，處6月以上5年以
下有期徒刑，得併科50萬元以下罰金：
一、侵入住宅或有人居住之建築物、船艦或隱匿其內而犯之。
二、毀越門窗、牆垣或其他安全設備而犯之。
三、攜帶兇器而犯之。
四、結夥三人以上而犯之。
五、乘火災、水災或其他災害之際而犯之。
六、在車站、港埠、航空站或其他供水、陸、空公眾運輸之舟、
    車、航空機內而犯之。
前項之未遂犯罰之。